臺灣高等法院民事裁定
110年度家上字第114號
上  訴  人  
即被上訴人  Ａ０１  
訴訟代理人  王聖傑律師
            黃昱銘律師
被上訴人即  
上訴人      Ａ０２  
訴訟代理人  林冠儒律師
上列當事人間請求剩餘財產分配等事件，程序監理人聲請核定酬
金，本院裁定如下： 
    主  文
程序監理人張素美之酬金核定為新臺幣參萬元，由Ａ０２負擔。
    理  由
一、按法院得依程序監理人聲請，按其職務內容、事件繁簡等一
    切情況，以裁定酌給酬金，其報酬為程序費用之一部，家事
    事件法第16條第4項定有明文。而關於未成年子女扶養請求
    、其他權利義務之行使或負擔之酌定、改定、變更或重大事
    項權利行使酌定事件有理由時，程序費用由未成年子女之父
    母或父母之一方負擔。為同法第104條第3項所明定。又法院
    裁定程序監理人酬金，應斟酌職務內容、事件繁簡、勤勉程
    度、程序監理人執行律師、社會工作師或相關業務收費標準
    ，每人每一審級於新臺幣（下同）5,000元至3萬8,000元額
    度內為之；前項酬金，包括程序監理人為該事件支出之必要
    費用在內；法院於為前二項裁定前，應予程序監理人及當事
    人陳述意見之機會；程序監理人應就第一項之事由釋明之，
    亦為程序監理人選任及酬金支給辦法第13條所明定。
二、本件兩造因未成年子女權利義務之行使或負擔有爭執，經詢
     問兩造當事人意見後，於民國110年12月21日選任張素美心
    理師為兩造所生未成年子女甲○○之程序監理人（見本院卷第
    264、265頁）。今程序監理人已完成職務並製作程序監理人
    評估報告（見同上卷第290-297頁），嗣向本院陳報其職務
    內容包括：閱讀歷審卷宗、對兩造進行會談（14.5小時含交
    通往返）、訪視資料彙整與製作受監理人評估報告，核算其
    酬金為3萬8,000元，有其提出程序監理人案件申請報酬報告
    表可考(見同上卷第417-1頁)。又Ａ０２同意先行墊付程序監理
    人費用（見同上卷第170、171頁)，嗣兩造已於111年9月16
    日成立訴訟上和解，關於訴訟費用，兩造同意各自負擔，有
    和解筆錄為憑。揆諸前揭規定，並審酌程序監理人分別訪談
    兩造及未成年子女，實際瞭解兩造對未成年子女之教養情形
    、監護意願、未成年子女實際受照顧狀況及需求，提出之報
    告內容詳實、建議具體，並參酌執行相關業務收費標準、程
    序監理人具公益性質及兩造之意見（見同上卷第420頁），
    爰核定其酬金為3萬元，並依兩造和解筆錄上開合意，由Ａ０２
    負擔上開酬金。
三、爰裁定如主文。
中　　華　　民　　國　　111 　年　　10　　月　　6 　　日
                  家事法庭
                      審判長法  官  張靜女
                            法  官  葉珊谷
                            法  官  范明達
正本係照原本作成。
如不服本裁定，應於收受送達後10日內向本院提出抗告狀，並應
繳納抗告費新臺幣１千元。
中　　華　　民　　國　　111 　年　　10　　月　　6 　　日
  　　　　　　　　　　　　　書記官  余姿慧